---
title: "Model Regresi Non linear"
author: "KELOMPOK 6"
date: "2023-04-16"
output: html_document
---

#Dataset
Pada model ini menggunakan dataset mengenai Tanaman Padi yang ada di Sumatera. 
```{r}
library(knitr)
library(MASS)
library(boot)
library(ggplot2)
library(MASS)
library(leaps)
library(glmnet)
library(ISLR)
library(pls)
library(tidyverse)
library(mlr3tuning)
library(paradox)
library(kknn)
library(ggpubr)
library(smotefamily)
library(glmnet)
library(kableExtra)
library(DataExplorer)      
```

```{r}
data <- read.csv("Data_Tanaman_Padi_Sumatera_version_1.csv")
str(data)
attach(data)
```

### i)Pengantar dataset
Respon : Produksi, Variabel Prediktor: Curah.hujan
```{r}
ncol(data) #jumlah prediktor 7
nrow(data)-1 #jumlah observasi 224
```

### ii) Akan dilakukan fitting menggunakan regresi polinomial dan regresi splines dan mengevaluasi model dengan melakukan plotting derajad kebebasan dan lakukan cross validation
### iii)Pembersihan Data
#### Cek Missing Value
```{r}
sum(is.na(data))
```
Dilakukan pengecekan bahwa tidak terdapat missing value pada dataset

### iv)Ringkasan deskriptif awal
#### Ringkasan Numerik
```{r}
summary(data)
```

#### Visualisasi Data
##### Sebaran Data
```{r}
plot_histogram(data = data,nrow=3,ncol = 3,
               geom_histogram_args = list(fill="steelblue"),
               ggtheme = theme_bw()
               )
```

##### Plot Korelasi
```{r}
plot_correlation(data = data %>% 
                select_if(is.numeric),type = c("all"), maxcat = 40L, title = "Korelasi")
```

### ii) Pertanyaan yang ingin Anda jawab (Uraikan apa saja yang ingin anda tinjau)
## Plot prduksi vs curah hujan
```{r}
#data(data)
set.seed(10)
fit <- lm(Produksi~poly(Curah.hujan, 3), data=data) #derajat 3
```

```{r}
Curahhujanlims <- range(Curah.hujan)
Curahhujan.grid <- seq(from = Curahhujanlims[1], to = Curahhujanlims[2], by = 0.1)
prediksi <- predict(fit, list(Curah.hujan = Curahhujan.grid))
plot(Produksi ~ Curah.hujan, data = data, col = "lightblue")
lines(Curahhujan.grid, prediksi, col = "steelblue", lwd = 2)
```
## Plot fitting polynomial berbagai derajat(1 sampai 10) dan juga RSS
```{r}
set.seed(10)
rss <- rep(NA, 10)
for (i in 1:10) {
  lm.fit2 <- lm(Produksi ~ poly(Curah.hujan, i), data = data)
  rss[i] <- sum(lm.fit2$residuals^2)
}
rss
```

```{r}
plot(1:10, rss, xlab = "Polynomial Degree", ylab = "RSS", type = "l")
d.min <- which.min(rss)
points(which.min(rss), rss[which.min(rss)], col = "red", cex = 2, pch = 20)
#sehingga derajat polinom didapat, berdasarkan plot adalah 10
```
## Validasi silang untuk memilih derajat optimal polinomial
```{r}
library(boot)
set.seed(123)
deltas1 <- rep(NA, 10)
for (i in 1:10) {
  fitc <- glm(Produksi~poly(Curah.hujan, i), data = data)
  deltas1[i] <- cv.glm(data, fitc,K = 10)$delta[1]
}
plot(1:10, deltas1, xlab = "Degree",
ylab = "Test Error", type = "l")
d.minn <- which.min(deltas1)
points(which.min(deltas1), deltas1[which.min(deltas1)], col = "red",
cex = 2, pch = 20)

#sehingga berdasarkan plot, derajat optimal polinom adalah 1
```
```{r}
d.minn <- which.min(deltas1)
d.minn
```
## Spline regresi untuk memprediksi Produksi megunakan Curah hujan. Menampilkan output fitting pada df=4 besera plot

```{r}
library(splines)
bs.fit1 <- lm(Produksi~ ns(Curah.hujan, df=4) ,data = data)
#kable(coef(summary(bs.fit1)))
pred <- predict(bs.fit1, newdata=list(Curahhujan = Curahhujan.grid),se=T)
plot(Produksi ~ Curah.hujan, data = data, col = "lightgreen")
lines(Curahhujan.grid, pred$bs.fit1, col = "blue", lwd = 2)
title("Spline with four degrees of freedom")
```


```{r}
# summary fitting
bs.fit <- lm(Produksi ~ ns(Curah.hujan, df=4, knots = c(5, 9, 13)), data = data) #mengunakn fungsi ns ,dengan knot(simpul)= 5,9,13
bs.fit1 <- lm(Produksi ~ ns(Curah.hujan, df=4) ,data = data)
summary(bs.fit1)
head(coef(summary(bs.fit1)))
attr(bs(Curah.hujan ,df=4) ,"knots ")
pred <- predict(bs.fit1, list(Curah.hujan = Curahhujan.grid))
```


```{r}
#Plot model fit
plot(Produksi ~ Curah.hujan, data = data, col = "steelblue")
lines(Curahhujan.grid, pred, col = "red", lwd = 2)
title("Spline with four degrees of freedom")
```
## validasi silang untuk memilih df terbaik untuk spline regresi pada data ini
```{r}
library(boot)
library(splines)
set.seed(123)
cv <- rep(NA, 10)
for (i in 3:16) {
  fit <- glm(Produksi ~ poly(Curah.hujan, df = i), data = data)
  cv[i] <- cv.glm(data, fit, K = 10)$delta[1]
}
plot(3:16, cv[-c(1, 2)], xlab = "Degrees of freedom", ylab = "Test error", type = "l")
d.min <- which.min(cv)
points(which.min(cv), cv[which.min(cv)], col = "red", cex = 2, pch = 20)
#berdasrkan plot df terbaik adalah 1

```


# v) Metode klasifikasi yang digunakan dan uji anova
#metode klasifikasi yang digunakan pada kode adalah klasifikasi regresi logistik
```{r}
fit.1=lm(Produksi~Curah.hujan,data=data)
fit.2=lm(Produksi~poly(Curah.hujan,2),data=data)
fit.3=lm(Produksi~poly(Curah.hujan,3),data=data)
fit.4=lm(Produksi~poly(Curah.hujan,4),data=data)
fit.5=lm(Produksi~poly(Curah.hujan,5),data=data)
anova(fit.1,fit.2,fit.3,fit.4,fit.5)

```

```{r}
coef(summary(fit.5))
```

```{r}
fit.1=lm(Produksi~Kelembapan+Curah.hujan,data=data)
fit.2=lm(Produksi~Kelembapan+poly(Curah.hujan,2),data=data)
fit.3=lm(Produksi~Kelembapan+poly(Curah.hujan,3),data=data)
anova(fit.1,fit.2,fit.3)

```
```{r}
fit=glm(I(Produksi>1700000)~poly(Curah.hujan,4),data=data, family=binomial)
fit #menampilkan fit dengan metode klasfikasi regresi logistik pada Produksi yang lebih dari 1.700.000
```

```{r}
preds=predict(fit,newdata=list(curahhujan=Curahhujan.grid ),se=T)
summary(preds)
```

```{r}
pfit=exp(preds$fit)/(1+exp(preds$fit))
se.bands.logit=cbind(preds$fit+2*preds$se.fit, preds$fit-2*preds$se.fit)
se.bands=exp(se.bands.logit)/(1+exp(se.bands.logit))
summary(se.bands)
```
```{r}
preds=predict(fit,newdata=list(curahhujan=Curahhujan.grid),type="response", se=T)
summary(preds)

```
```{r}
table(cut(Curah.hujan,4))
```
```{r}
fit=lm(Produksi~cut(Curah.hujan,4),data=data)
coef(summary(fit))
```
